臺灣雲林地方法院刑事裁定
110年度聲字第908號
聲  請  人  臺灣雲林地方檢察署檢察官
受  刑  人  簡小銘


上列聲請人因對受刑人數罪併罰有二裁判以上，聲請定其應執行
之刑（110年度執字第2033號），本院裁定如下：
    主  文
簡小銘所犯如附表所示之罪，應執行有期徒刑壹年參月，如易科
罰金，以新臺幣壹仟元折算壹日。
    理  由
一、聲請意旨略以：受刑人簡小銘因犯駕駛動力交通工具發生交
    通事故致人傷害逃逸等案件，先後經判決確定如附表，應依
    刑法第53條及第51條第5款定其應執行之刑，爰依刑事訴訟
    法第477條第1項聲請裁定等語。
二、按裁判確定前犯數罪者，併合處罰之；數罪併罰，有二裁判
    以上者，依刑法第51條之規定，定其應執行之刑；數罪併罰
    ，分別宣告其罪之刑，宣告多數有期徒刑者，於各刑中之最
    長期以上，各刑合併之刑期以下，定其刑期，但不得逾30年
    ；次按刑法第48條應更定其刑者，或依刑法第53條及第54條
    應依刑法第51條第5款至第7款之規定，定其應執行之刑者，
    由該案犯罪事實最後判決之法院之檢察官，聲請該法院裁定
    之，刑法第50條第1項前段、第53條、第51條第5款，刑事訴
    訟法第477條第1項分別定有明文。又法律上屬於自由裁量之
    事項，有其外部性界線及內部性界線，並非概無拘束，依據
    法律之具體規定，法院應在其範圍內選擇為適當之裁判者，
    為外部性界線，而法院為裁判時，應考量法律之目的，及法
    律秩序之理念所在者，為內部性界線，法院為裁判時，二者
    均不得有所踰越，此有最高法院80年台非字第473號判例意
    旨可資參照。是以數罪併罰，有二裁判以上，定其應執行之
    刑時，固屬於法院自由裁量之事項，然仍應受前揭外部性界
    線及內部性界線之拘束。
三、查受刑人因附表編號1至4案件，經本院先後判處如附表所示
    之刑，均已分別確定在案，有附表編號1至4所示之判決書及
    臺灣高等法院被告前案紀錄表各1份附卷可稽。又受刑人所
    犯如附表編號1至2號所示之罪，已經本院110年度聲字第304
    號裁定應執行有期徒刑6月確定；編號3至4所示之罪，經原
    判決即本院110年度交簡字第29號判決定應執行有期徒刑10
    月確定，依前揭最高法院判例意旨，本院就受刑人所犯如附
    表所示各罪再為定應執行刑之裁判時，自應受前開裁判所為
    定應執行刑內部界線之拘束。茲聲請人聲請就受刑人所犯如
    附表所示之罪合併定其應執行之刑，核屬正當，應予准許，
    爰參酌受刑人歷次犯罪情節都是公共危險案件，其中三次是
    酒駕，酒醉程度很高（有吐氣所含酒精濃度達每公升0.79毫
    克、0.29毫克、1.03毫克），有一次還肇事逃逸，嚴重危害
    民眾行車安全，且被告先前也有酒駕經緩起訴處分之紀錄，
    顯見被告屢屢再犯相似案件，應予嚴正譴責，及本院前已寄
    送意見調查表給受刑人（於110年11月2日送達），但受刑人
    迄今尚未回覆意見等一切情狀，定其應執行刑如主文所示，
    並諭知易科罰金之折算標準。
四、依刑事訴訟法第477條第1項，刑法第53條、第51條第5款、
    第41條第1項前段、第8項，裁定如主文。
中　　華　　民　　國　　110 　年　　11　　月　　30　　日
                  刑事第五庭    法  官  梁智賢
以上正本證明與原本無異。　　　　　　　　　
如不服本裁定，應於裁定送達後5 日內向本院提出抗告狀（須附
繕本）。
                                書記官  蘇靜怡
中　　華　　民　　國　　110 　年　　11　　月　　30　　日

附表：受刑人簡小銘定應執行刑案件一覽表
  編      號  1 2 3   罪      名  駕駛動力交通工具而吐氣所含酒精濃度達每公升0.25毫克以上 駕駛動力交通工具而吐氣所含酒精濃度達每公升0.25毫克以上 駕駛動力交通工具而吐氣所含酒精濃度達每公升0.25毫克以上   宣  告  刑  有期徒刑3月 有期徒刑4月 有徒刑6月  犯 罪 日 期  109年9月29日11時30分許 109年12月7日8時許 109年10月12日21時許 偵查機關及案號 機  關 臺灣雲林地方法院檢察署 臺灣雲林地方法院檢察署 臺灣雲林地方檢察署  案  號 109年度速偵字第1288號 109年度偵字第8283號 109年度偵字第7675號   最   後   事   實   審 法  院 臺灣雲林地方法院 臺灣雲林地方法院 臺灣雲林地方法院  案  號 109年度六交簡字第393號 109年度六交簡字第490號 110年度交簡字第29號  日  期 109年10月30日 110年1月26日 110年7月21日   確   定   判   決 法  院 臺灣雲林地方法院 臺灣雲林地方法院 臺灣雲林地方法院  案  號 109年度六交簡字第393號 109年度六交簡字第490號 110年度交簡字第29號  日  期 109年12月8日 110年2月23日 110年8月24日 是否為得易科罰金之案件  是 是 是    備    註  ⒈雲林地檢110年度執字第35號。  ⒉編號1至2之刑，經本院110年度聲字第304號裁定定應執行有期徒刑6月確定。 ⒈雲林地檢110年度執字第673號。 ⒉編號1至2之刑，經本院110年度聲字第304號裁定定應執行有期徒刑6月確定。 ⒈雲林地檢110年度執字第2033號。 ⒉編號3至4之刑，經原判決定應執行有期徒刑10月確定。 

  編      號  4 （以下空白）    罪      名  駕駛動力交通工具肇事，致人傷害而逃逸。     宣  告  刑  有徒刑6月    犯 罪 日 期  109年10月12日21時許   偵查機關及案號 機  關 臺灣雲林地方檢察署    案  號 109年度偵字第7675號     最   後   事   實   審 法  院 臺灣雲林地方法院    案  號 110年度交簡字第29號    日  期 110年7月21日     確   定   判   決 法  院 臺灣雲林地方法院    案  號 110年度交簡字第29號    日  期 110年8月24日   是否為得易科罰金之案件  是      備    註  ⒈雲林地檢110年度執字第2033號。 ⒉編號3至4之刑，經原判決定應執行有期徒刑10月確定。